【裁判字號】    89,交訴,69
【裁判日期】    890908
【裁判案由】    過失致死
【裁判全文】
臺灣雲林地方法院刑事判決                          八十九年度交訴字第六九號
    公  訴  人  臺灣雲林地方法院檢察署檢察官
    被      告  丙○○
右列被告因過失致死案件，經檢察官提起公訴（八十九年度偵字第二九八六號），本
院判決如左：
    主  文
丙○○從事業務之人，因業務上之過失致人於死，處有期徒刑壹年陸月。
    事  實
一、丙○○係營業曳引車司機，係以駕駛為其業務之人。曾於民國（下同）六十五年
    間因過失致死案件（車禍），經判處有期徒刑五月並執行完畢，又於七十七年間
    因過失傷害案件（車禍），經告訴人撤回告訴而為不起訴處分，復於八十年間因
    過失致死案件（車禍），經判處有期徒刑一年八月，緩刑四年，於緩刑期滿後仍
    不知悔改。於八十九年七月十一日凌晨零時四十五分許（起訴書誤載為凌晨零時
    許），駕駛車號ＸＮ－七二九號營業曳引車，沿雲林縣斗六市○○路外側車道由
    斗南往斗六（由西往東）方向行駛，途經與久安路之交岔路口、行車速限六十公
    里之路段時，原應注意行車速度依標誌之規定，無標誌者，在郊外道路時速不得
    超過六十公里，且行經交岔路口時，應減速慢行作隨時停車之準備，另應注意車
    前狀況，以隨時採取必要之安全措施，而依當時天候晴、夜間無照明、路面乾燥
    無缺陷、無障礙物、視距良好，並無不能注意之情事，竟疏未注意，貿然以時速
    約七十多公里之車速超速行駛，當看見飲酒後之李界所騎車號ＭＬＹ－四一Ｏ號
    重機車沿久安路（支線道）由南往北方向駛入右開交岔路口時，因丙○○車速過
    快，雖踩緊急煞車使右開曳引車之車速降至時速約五、六十公里並向左偏閃至內
    側車道，仍使右開曳引車右前車頭撞及上開機車左側，使李界人車倒地後因頭部
    挫傷引起顱內出血，雖經送醫仍不治死亡。丙○○對於右開犯罪行為未經有偵查
    犯罪權限之公務員知悉前，向雲林縣警察局斗六分局溝  派出所警員甲○○自首
    而接受裁判。
二、案經丙○○自首及臺灣雲林地方法院檢察署檢察官相驗後偵查起訴。
    理  由
一、右揭事實，訊據被告丙○○坦承不諱，核與死者李界之子乙○○指述之情節相符
    ，並有道路交通事故調查報告表及事故現場、車輛照片共二十二幀附卷可稽。而
    被害人李界因本件車禍致頭部挫傷引起顱內出血而死亡，業經公訴人督同檢驗員
    相驗屬實，著有勘驗筆錄、相驗屍體證明書、驗斷書附卷可稽，並有相驗照片六
    幀在卷可資佐證。被害人李界被送往行政院衛生署雲林醫院急救時，該醫院曾採
    取被害人李界之血液檢驗，發現其每一百毫升血液中含有六十六‧三二毫克酒精
    （相當於吐氣所含酒精成分為每公升含有‧三三一六毫克酒精），此有行政院
    衛生署雲林醫院急診檢驗單在卷足憑。
二、按行車速度依標誌之規定，無標誌者，在郊外道路時速不得超過六十公里，且行
    經交岔路口時，應減速慢行作隨時停車之準備，另汽車行駛時，駕駛人應注意車
    前狀況，並隨時採取必要之安全措施，道路交通安全規則第九十三條第一項第一
    款、第四款、第九十四條第三項分別定有明文。被告丙○○駕車自應注意上開道
    路交通安全規定，而本件車禍路段之行車時速不得超過六十公里，有前開道路交
    通事故調查報告表可稽，被告丙○○既自承當時其車速約七十多公里，係看見被
    害人李界所騎之機車後，方踩緊急煞車使右開曳引車之車速降至時速約五、六十
    公里，可見被告丙○○確已超速行駛，且在行經右開交岔路口前未提前減速慢行
    。被告丙○○復供稱：當伊看到李界所騎之機車時，二車相距約二、三公尺等語
    ，可見被告丙○○未盡注意車前狀況之義務。而依當時天候晴、夜間無照明、路
    面乾燥無缺陷、無障礙物、視距良好，並無不能注意之情事，被告丙○○竟疏未
    注意，肇致本件行車事故，其有違反前揭規則所負之注意義務，而應負過失之責
    任甚明，且被告丙○○之過失行為與被害人李界之死亡間，顯有相當之因果關係
    。被害人李界雖係支線道車未讓幹線道車先行，且在飲酒後騎乘機車，亦與有過
    失，然仍無礙被告丙○○過失致死罪責之成立。本件事證明確，被告丙○○之犯
    行洵堪認定。
二、核被告丙○○所為，係犯刑法第二百七十六條第二項之業務過失致死罪。其於前
    開犯罪行為未經有偵查犯罪權限之公務員知悉前，向警察自首而接受裁判，業經
    證人甲○○結證在卷，應依刑法第六十二條前段之規定減輕其刑。爰審酌被告丙
    ○○駕車肇事之過失程度、手段、所生危害，被害人李界對於本件事故亦與有過
    失，雖被告丙○○已與被害人之家屬達成調解（此有調解書一紙在卷可稽），然
    被告丙○○所駕駛之營業曳引車體積龐大，高速行駛在道路上時之危險性相對較
    高，其竟率然違規肇事，危害交通安全甚鉅，爰量處如主文所示之刑，以資懲儆
    。查被告丙○○曾於六十五年間因過失致死案件（車禍），經判處有期徒刑五月
    並執行完畢，又於七十七年間因過失傷害案件（車禍），經告訴人撤回告訴而為
    不起訴處分，復於八十年間因過失致死案件（車禍），經判處有期徒刑一年八月
    ，緩刑四年，此有台灣雲林地方法院檢察署刑案資料查註紀錄表一紙在卷可稽，
    並經被告丙○○供承在卷，本件雖未成立累犯，然被告丙○○因駕車肇事雖經多
    次偵審教訓，仍不知警惕小心駕駛，雖被告丙○○已與被害人之家屬達成調解，
    然因有再犯之虞，爰不為緩刑之宣告，併此敘明。
據上論斷，應依刑事訴訟法第二百九十九條第一項前段，刑法第二百七十六條第二項
、第六十二條前段，罰金罰鍰提高標準條例第一條前段，判決如主文。
本案經檢察官林良蓉到庭執行職務。
中      華      民      國    八十九    年      九      月      八      日
                                         臺灣雲林地方法院刑事第二庭
                                             法  官  倪  彰  鴻
右正本證明與原本無異。
如不服本判決，應於判決送達後十日內向本院提出上訴狀( 應附繕本 )。
                                             書記官  吳  丕  顯
中      華      民      國    八十九    年      九      月      八      日
刑法第二百七十六條
一、因過失致人於死者，處二年以下有期徒刑、拘役或二千元以下罰金。
二、從事業務之人，因業務上之過失犯前項之罪者，處五年以下有期徒刑或拘役，得
    併科三千元以下罰金。


司法院資訊處製作；財團法人民間司法改革基金會備份。
